臺灣板橋地方法院刑事判決　　　　　　　　　　　　　九十一年度交訴字第五三號
　　公　訴　人　臺灣板橋地方法院檢察署檢察官
　　被　　　告　甲○○
右列被告因過失致死案件，經檢察官提起公訴（九十一年度偵字第一五八四號），本
院判決如左：
    主  文
甲○○從事業務之人，因業務上之過失致人於死，處有期徒刑壹年。
    事  實
一、甲○○受僱於千達批發有限公司擔任送貨司機，為從事駕駛業務之人。其於民國
    （下同）九十年十月三十日上午五時三十分許，駕駛車號ＲＫ－四三五三號自用
    小客貨車，由臺北縣永和市往新店市方向，沿臺北縣永和市○○街行駛，行經臺
    北縣永和市○○街三二○號前交岔路口時，應依道路交通安全規則第一百零三條
    之規定，注意汽車行近行人穿越道前，應減速慢行，遇有行人穿越時，無論有無
    交通警察指揮或號誌指示，均應暫停讓行人先行通過，而當時天候為雨、晨光、
    道路舖裝柏油、路面濕潤、無缺陷、無障礙物、視距良好，無不能注意之情事，
  竟未減速慢行及禮讓行人先行，猶以時速五十公里以上速度，撞擊由行人穿越道
    橫越馬路之行人張有寬。甲○○肇事後，停留於現場，在職司偵查犯罪之警察知
    悉其犯肇事人之前，主動自承為汽車駕駛人，而接受調查。張有寬雖經送醫急救
    ，終因車禍導致顱內、胸內出血，於九十年十月三十一日上午九時四十一分死亡
    。
二、案經臺灣板橋地方法院檢察署檢察官相驗後自動檢舉偵查起訴。
    理  由
一、訊據被告甲○○固坦承為千達批發有限公司之司機，於前揭時地駕車撞擊被害人
    張有寬，致被害人張有寬死亡，惟矢口否認有何業務過失致死之犯行，辯稱：被
    害人張有寬闖紅燈，突然跑步衝出，渠閃避不及才會撞到他云云（詳參臺灣板橋
    地方法院檢察署九十年度相字第一一六五號卷第四頁、第五頁、第六頁九十年十
    月三十一日警訊筆錄、第二十六頁、第二十七頁九十年十月三十一日訊問筆錄、
    本院九十一年五月二十一日審判筆錄）。
（一）、經查，被告於警訊時自承：「．．．當時從景新街、興南路口用跑的出來一
        個人，我來不及剎車，撞到人後汽車一樣往前滑行，導致行人彈出」（詳參
        同前偵查卷第六頁九十年十月三十一日警訊筆錄）；事故發生後該車後輪距
        景新路口靠近新店方向之號誌燈約有三．一七公尺、距路邊約有四．二公尺
        ；而臺北縣永和市○○街靠新店方向路口，即為行人穿越道，此觀諸道路交
        通事故調查報告表及現場照片即明；而被告所駕駛車輛之擋風玻璃右方龜裂
        較嚴重，有車輛照片二幀可佐，堪信此為與被害人張有寬碰撞之處；被告雖
        於本院審理時辯稱：「．．．過了斑馬線，在紅綠燈下撞到死者，．．．」
        云云（詳參本院九十一年五月二十一日審判筆錄）。惟以被告自承當時時速
        約五十公里，在距離被害人張有寬約五公尺處看見被害人張有寬等語（詳參
        同前偵查卷第四頁九十年十月三十一日警訊筆錄），換算每秒行進約達十三
        ．八公尺，倘以被告發現行人而踩煞車，反應時間約為一秒至一點三秒左右
        ，而煞車發生作用起時至終時約一秒至十秒左右，合計採最短時間二秒計算
        ，則被告反應後至煞車停止，車輛約可行進二七．六公尺，再扣除車輛實際
        靜止位置距路口約有三至四公尺，則表示被告在距離路口約二三公尺左右即
        因見被害人張有寬而開始反應煞車；然被告辯稱係在路口號誌燈處撞及被害
        人張有寬、渠見到被害人張有寬時距離約有五公尺及其時速約五十公里云云
        ，皆與前開論斷有悖，顯見被告所辯與事實不符，應非可採；再以被害人張
        有寬躺臥地點，距被告駕駛車輛靜止位置約有六．二公尺，是本件車禍被告
        駕車超速，於人行穿越道上撞擊行人即被害人張有寬為肇事原因，此亦有臺
        灣省臺北縣區車輛行車事故鑑定委員會鑑定意見書一件附卷可稽，足見被告
        駕車行經行人穿越道，並未減速慢行，且未禮讓行人，並肇事原因。
（二）、又查，被害人張有寬因本件車禍造成顱內、胸內出血，於九十年十月三十一
        日上午九時四十一分死亡，此有臺灣板橋地方法院檢察署相驗屍體證明書、
        勘驗筆錄、驗斷書各一件可證。而當時天候為雨、晨光、道路舖裝柏油、路
        面濕潤、無缺陷、無障礙物、視距良好，有道路交通事故調查報告書一件可
        稽，並無不能注意之情事，竟疏於注意，撞擊被害人張有寬，致被害人張有
        寬死，因此，其過失行為與被害人張有寬死亡之間，具有相當因果關係。事
        證明確，被告犯行洵堪認定。
二、按被告甲○○為從事駕駛業務之人，駕駛車輛未依規定減速及禮讓行人，致撞擊
    被害人張有寬，致被害人張有寬死亡，核其所為，係犯刑法第二百七十六條第二
    項之業務過失致死罪。又被告駕駛車輛，行經行人穿越道不依規定讓行人優先通
    行，因而致人死亡，爰依道路交通管理處罰條例第八十六條第一項之規定，加重
    其刑。惟被告肇事後，停留於現場，在職司偵查犯罪之警察知悉其犯肇事人之前
    ，主動自承為汽車駕駛人，而接受調查，此亦有臺北縣政府警察局涉嫌人是否自
    首調查表一件可憑，爰依刑法第六十二條前段之規定，減輕其刑，並依法先加後
    減。爰審酌被告為從事駕駛業務之人，輕率不遵道路交通安全規則之規定駕駛，
    危及道路用路人之安全，並因此造成被害人張有寬死亡，惟其素無前科，且於事
    發後自首犯行，但尚未與被害人張有寬家屬達成和解等一切情狀，量處如主文所
    示之刑，以示懲儆。
據上論斷，應依刑事訴訟法第二百九十九條第一項前段，刑法第二百七十六條第二項
、第六十二條前段，道路交通管理處罰條例第八十六條第一項，罰金罰鍰提高標準條
例第一條前段，判決如主文。
本案經檢察官彭聖斐到庭執行職務
中　　華　　民　　國　　　九十一　　　年　　　六　　　月　　　四　　　日
                                      臺灣板橋地方法院交通法庭
                                          法　官  高　　玉　　舜
右正本證明與原本無異。
如不服本判決，應於判決送達後十日內，向本院提出上訴狀。
                                          書記官  田　　世　　杰
中　　華　　民　　國　　　九十一　　　年　　　六　　　月　　　五　　　日
附錄本案論罪科刑法條全文：
中華民國刑法第二百七十六條 (過失致死罪)
因過失致人於死者，處二年以下有期徒刑、拘役或二千元以下罰金。
從事業務之人，因業務上之過失犯前項之罪者，處五年以下有期徒刑或拘役，得併科
三千元以下罰金。
